【裁判字號】    97,審訴,840
【裁判日期】    970822
【裁判案由】    毒品危害防制條例
【裁判全文】
臺灣桃園地方法院刑事判決             97年度審訴字第840號
公  訴  人  臺灣桃園地方法院檢察署檢察官
被      告  甲○○
上列被告因毒品危害防制條例案件，經檢察官提起公訴（97年度
毒偵字第920 號），被告於本院準備程序進行中，就被訴事實為
有罪之陳述，經本院告知簡式審判程序意旨，並聽取當事人之意
見後，本院裁定依簡式審判程序審理，判決如下：
    主  文
甲○○施用第一級毒品，累犯，處有期徒刑拾月，扣案之第一級
毒品海洛因貳包【合計驗餘淨重零點肆捌公克（空包裝總重零點
肆公克）】均沒收銷燬之，電子磅秤壹個、研磨砵壹組、分裝棒
貳支、分裝袋伍拾個均沒收。又施用第二級毒品，累犯，處有期
徒刑陸月，扣案之第二級毒品甲基安非他命陸包（合計驗餘淨重
參點參柒公克）均沒收銷燬之。應執行有期徒刑壹年貳月，扣案
之第一級毒品海洛因貳包【合計驗餘淨重零點肆捌公克（空包裝
總重零點肆公克）】、第二級毒品甲基安非他命陸包（合計驗餘
淨重參點參柒公克）均沒收銷燬之，電子磅秤壹個、研磨砵壹組
、分裝棒貳支、分裝袋伍拾個均沒收。
    事  實
一、甲○○前於民國93年間因施用毒品案件，經臺灣板橋地方法
    院裁定送觀察、勒戒後，認有繼續施用毒品之傾向，再由同
    院裁定令入戒治處所施以強制戒治，因戒治成效評定為合格
    ，於94年5 月10日停止戒治依法釋放，該次施用毒品犯行，
    並經臺灣板橋地方法院檢察署檢察官以94年度戒毒偵字第25
    8 號為不起訴處分確定。於95年間又因施用第一、二級毒品
    案件，經同院以95年度訴字第2731號刑事判決，分別判處有
    期徒刑9 月、5 月，並定其應執行刑為有期徒刑1 年確定，
    經減刑各減為有期徒刑4 月又15日、2 月又15日，並定其應
    執行刑為有期徒刑6 月確定，已於96年10月31日易科罰金執
    行完畢。詎其猶不知悔改，於97年2 月4 日下午4 、5 時許
    ，在桃園縣蘆竹鄉○○路191 號6 樓，以抽煙之方式，施用
    第一級毒品海洛因1 次。復另行起意，於同年月5 日凌晨4
    、5 時許，在上揭處所，以將第二級毒品甲基安非他命置入
    玻璃球內用火燒烤之方式，施用第二級毒品甲基安非他命1
    次，嗣於同日上午9 時50分許，在上揭處所為警查獲，並扣
    得第一級毒品海洛因2 包【合計驗餘淨重0.48公克（空包裝
    總重0.4 公克）】、甲基安非他命6 包（合計驗餘淨重3.37
    公克）及其所有供本件施用第一級毒品海洛因所用之電子磅
    秤1 個、研磨砵1 組、分裝棒2 支、分裝袋50個。
二、案經臺北市政府警察局刑事警察大隊報請臺灣桃園地方法院
    檢察署檢察官偵查起訴。
    理  由
一、程序部分：本件被告甲○○所犯均係死刑、無期徒刑或最輕
    本刑為3 年以上有期徒刑以外之罪，其於準備程序中就被訴
    事實均為有罪之陳述，經本院告知簡式審判程序之旨，並聽
    取當事人意見後，經本院合議庭依刑事訴訟法第273 條之1
    第1 項規定，裁定由受命法官獨任進行簡式審判程序，合先
    敘明。
二、上揭犯罪事實，業據被告於本院審理時坦承不諱，且被告於
    97年2 月5 日為警採集之尿液，經送驗結果呈甲基安非他命
    、嗎啡陽性反應，此有臺灣尖端先進生技醫藥股份有限公司
    濫用藥物檢驗報告及臺北市政府警察局偵辦毒品案件尿液檢
    體委驗單各1 紙在卷可稽。此外，並有施用毒品之器具即電
    子磅秤1 個、研磨砵1 組、分裝棒2 支、分裝袋50個等物品
    扣案可資佐證。又被告為警查獲時，扣得之白色粉末2 包【
    合計驗餘淨重0.48公克（空包裝總重0.4 公克）】及白色透
    明晶體6 包（合計驗餘淨重3.37公克），經分別送法務部調
    查局及臺北市政府警察局刑事鑑識中心鑑定結果，確分別含
    有第一級毒品海洛因成分及第二級毒品甲基安非他命成分，
    此分別有法務部調查局濫用藥物實驗室鑑定書及臺北市政府
    警察局鑑驗通知書各1 紙附卷可查。足徵被告之自白與事實
    相符，堪予採信。又被告有事實欄所述觀察、勒戒及強制戒
    治執行完畢之記錄，此有臺灣高等法院被告前案紀錄表附卷
    可參，被告於強制戒治執行完畢後五年內，再犯本件毒品危
    害防制條例第10條第1 、2 項之罪，自應依法追訴，本件事
    證明確，被告犯行洵堪認定。
三、核被告所為，係犯毒品危害防制條例第10條第1 項之施用第
    一級毒品罪及同條第2 項之施用第二級毒品罪。被告於施用
    第一級、第二級毒品前後分別持有第一級、第二級毒品之低
    度行為分別為施用毒品之高度行為所吸收，均不另論罪。被
    告所犯上開二罪間，犯意各別，行為互殊，應分論併罰。被
    告有事實欄所述之犯罪科刑及執行完畢紀錄，此有臺灣高等
    法院被告前案紀錄表在卷可按，被告受徒刑之執行完畢後，
    於5 年以內，故意再犯本件有期徒刑以上之二罪，均為累犯
    ，均應依刑法第47條第1 項之規定加重其刑。爰審酌被告之
    素行、其前已曾因施用毒品案件，經送觀察、勒戒及強制戒
    治，且判處罪刑，仍不知戒絕，復再觸犯本件犯行，顯示其
    定力不足、意志不堅、易受外界誘惑，原不宜寬縱，惟念其
    坦承犯行，態度尚屬良好等一切情狀，分別量處如主文所示
    之刑，並定其應執行之刑。末查，扣案之第一級毒品海洛因
    2 包【合計驗餘淨重0.48公克（空包裝總重0.4 公克）】、
    第二級毒品甲基安非他命6 包（合計驗餘淨重3.37公克），
    均係本件查獲之毒品，均應依毒品危害防制條例第18條第1
    項前段之規定宣告沒收銷燬之；又扣案之電子磅秤1 個、研
    磨砵1 組、分裝棒2 支、分裝袋50個，均係被告所有，為供
    其施用第一級毒品海洛因所用之物，業經被告供明在卷，併
    依刑法第38條第1 項第2 款之規定宣告沒收。至扣案之不明
    粉末1 包【驗餘淨重0.43公克（空包裝重0.19公克）】，經
    送鑑定結果，並未發現法定毒品成分，有法務部調查局濫用
    藥物實驗室鑑定書1 紙在卷足憑，非屬違禁物，且無證據證
    明供被告犯罪所用之物，爰不併予宣告沒收，附此敘明。
據上論斷，應依刑事訴訟法第273 條之1 第1 項、第299 條第1
項前段，毒品危害防制條例第10條第1 項、第2 項、第18條第1
項前段，刑法第11條、第47條第1 項、第38條第1 項第2 款、第
51條第5 款，判決如主文。
本案經檢察官林清安到庭執行職務。
中    華    民    國    97    年    8     月    22    日
                        刑事庭    法  官  曾家貽
以上正本證明與原本無異。
如不服本判決，應於送達後10日內，向本院提出上訴狀。
                                  書記官  陳淑瓊
中    華    民    國    97    年    8     月    22    日
附錄本案論罪科刑依據之法條：
毒品危害防制條例第10條
施用第一級毒品者，處6 月以上5 年以下有期徒刑。
施用第二級毒品者，處3 年以下有期徒刑。


司法院資訊處製作；財團法人民間司法改革基金會備份。
